台灣花蓮地方法院宣示判決筆錄　　　　　　 93年度訴字第66號
公　訴　人　臺灣花蓮地方法院檢察署檢察官
被　　　告　辛○○原名：徐綜.
選任辯護人　簡燦賢律師
被　　　告　癸○○
被　　　告　寅○○
上列被告等因違反護照條例等案件，於中華民國94年11月30日下
午4時許，在本院第一法庭宣示判決，出席職員如下：
　　　　　法　官　陳雅敏
　　　　　書記官　陳蓮茹
法官起立朗讀判決主文、犯罪事實要旨、處罰條文、附記事項，
及以上訴限制、期間並提出上訴狀之法院，且諭知記載其內容：
一、主  文：
辛○○共同連續行使變造國民身分證以供申請護照，足以生損害
於公眾及他人，處有期徒刑壹年。
癸○○共同受託申請護照，明知為行使變造國民身分證以供申請
護照，仍代申請，處有期徒刑參月，如易科罰金，以參佰元折算
壹日。緩刑貳年。
寅○○共同連續受託申請護照，明知為行使變造國民身分證以供
申請護照，仍代申請，處有期徒刑肆月，如易科罰金，以參佰元
折算壹日。緩刑貳年。
二、犯罪事實要旨：
（一）辛○○與姓名年籍不詳號稱「李復明」之人等共同基於變
      造國民身分證以供申請護照的概括犯意聯絡，以每張身分
      證新台幣（下同）5000元的代價，由辛○○於民國90年 4
      月間，連續透過乙○○、丁○○，收購乙○○、丁○○及
      戊○○之身分證；透過壬○○，向子○○、甲○○收購子
      ○○、甲○○、莊德明之身分證；透過丑○○，以辦理貧
      戶證明為由詐騙林秀英之身分證，及向卯○○收購其於91
      年10月2日換發及92年5月26日補發之身分證（乙○○、丁○○、戊○○、壬○○、子○○、甲○○、丑○○、卯○○等人均已另行審結）。
（二）徐綜壕將上述收購所得之國民身分證，換貼不詳姓名人士
      的相片，以此方式變造國民身分證後，基於概括的犯意：
      (1)先將變造之子○○及甲○○身分證交給姓名年籍不詳之
        人，委託不知情之山富旅行社業務員陳玉芳向外交部申
        請護照，使不知情之外交部於92年2月6日核發子○○護
        照，92年3月3日核發甲○○護照；該年籍不詳之人並以
        變造之莊德明及乙○○身分證併同護照申請書，委託不
        知情之康福旅行社業務員趙麗琳向外交部申請護照，使
        不知情之外交部於92年3月7 日核發莊德明護照，92年3
        月27日核發乙○○護照，足以生損害於子○○、甲○○
        、莊德明、乙○○等人，以及外交部核發護照的正確性
        。
      (2)又於92年 4月間，與己○○（已另行審結）共同基於概
        括的犯意聯絡，交付變造之戊○○、林秀英等人的身分
        證給寅○○，委請其申請護照，而寅○○明知辛○○及
        己○○所交付以供申請護照之國民身分證業經變造，仍
        允諾以一件 20000元的代價，代為申請，並基於概括的
        犯意：
        先於92年 4月28日，由寅○○透過不知情友人黃育騰
          ，持變造之戊○○身分證及護照申請書，委由不知情
          之花蓮永利旅行社業務員庚○○持向外交部領事事務
          局花蓮辦事處申請護照，足以生損害於戊○○以及外
          交部核發護照的正確性，幸經外交部發覺而未予核發
          ，並由與寅○○同有犯意聯絡之癸○○於92年5月2日
          取回上述變造之身分證。
        再於同年月29日，由寅○○親持變造之林秀英身分證
          正本及護照申請書，至花蓮永利旅行社委請不知情的
          庚○○，持向外交部領事事務局花蓮辦事處申請護照
          ，足以生損害於林秀英以及外交部核發護照的正確性
          ，幸經外交部發覺而未予核發，並由與寅○○同有犯
          意聯絡之癸○○於92年5月2日取回上述變造之身分證
          。
      (3)復於92年6月16日將卯○○於92年5月26日補發經變造之
        身分證，交予不知情之丙○○，委託不知情之漢陽旅行
        社業務員黃志鑫向外交部申請護照，足以生損害於卯○○以及外交部核發護照的正確性，幸經外交部發覺而未
        予核發。
三、處罰條文：
（一）被告辛○○：護照條例第23條第2項、第1項，刑法第11條
      前段、第28條、第56條、第41條第1項前段。
（二）被告癸○○：護照條例第23條第 5項，刑法第11條前段、
      第28條、第41條第1項前段、第74條第1款，罰金罰鍰提高
      標準條例第2條。
（三）被告寅○○：護照條例第23條第 5項，刑法第11條前段、
      第28條、第56條、第41條第1項前段、第74條第1款，罰金
      罰鍰提高標準條例第2條。
四、協商判決除有刑事訴訟法第454條之4第1項第1款於本訊問程
    序終結前，被告撤銷協商合意或檢察官撤回協商聲請者；第
    2款被告協商之意思非出於自由意志者；第4款被告所犯之罪
    非第455條之2第1項所定得以協商判決者；第6款被告有其他
    較重之裁判上一罪之犯罪事實者；第7 款法院認應諭知免刑
    或免訴、不受理者情形之一，及違反同條第2 項「法院應於
    協商合意範圍內為判決；法院為協商判決所科之刑，以宣告
    緩刑或二年以下有期徒刑、拘役或罰金為限」之規定者外，
    不得上訴。
五、如不服本件判決，得自收受判決送達之日起10日內，向本院
    提出上訴書狀，上訴於第2審法院。
中　　華　　民　　國　　94　　年　　11　　月　　30 　日
                        臺灣花蓮地方法院刑事第一庭
                              書記官    陳  蓮  茹
                              法  官    陳  雅  敏
上列正本證明與原本無異。
如對本判決不服，應於送達後10日內，向本院提出上訴狀。（應
抄附繕本）
                              書記官
中　　華　　民　　國　　94　　年　　12　　月　　1 　　日
